【裁判字號】    95,訴,2896
【裁判日期】    951031
【裁判案由】    清償借款
【裁判全文】
臺灣高雄地方法院民事判決              95年度訴字第2896號
原      告  大眾商業銀行股份有限公司
                      地下1樓.
法定代理人  乙○○
訴訟代理人  丙○○
被      告  黃文賢即常豐工程行
                      樓
被      告  甲○○
當事人間清償借款事件，本院於民國95年10月19日言詞辯論終結
，判決如下：
  主  文
被告應連帶給付原告新臺幣壹佰零陸萬參仟陸佰陸拾壹元，及自
民國九十四年十二月三十日起至清償日止，按週年利率百分之十
點七五計算之利息，並自民國九十五年一月三十日起至清償日止
，逾期在六個月以內者，按上開利率百分之十，逾期超過六個月
者，按上開利率百分之二十計付違約金。
訴訟費用由被告連帶負擔。
本判決於原告以新臺幣參拾伍萬伍仟元供擔保後，得假執行。
    事實及理由
一、原告主張：被告黃文賢即常豐工程行邀同被告甲○○擔任連
    帶保證人，於民國94年2 月4 日向原告借用新臺幣（下同）
    120 萬元，約定借款期限為2 年，自上開日期起至96年9 月
    30日止，按月依年金法平均攤還，利息按週年利率10.75%固
    定計付，如逾期償付本息時，即喪失期限利益，全部債務視
    為到期，且逾期在6 個月以內者，按上開利率10% ，超過6
    個月者，按上開利率20% 加計違約金。詎被告黃文賢即常豐
    工程行自94年12月30日起即未按期攤還本息，尚積欠本金1,
    063,661 元及如主文所示利息、違約金未清償，迭經催討，
    均置之不理。被告甲○○為連帶保證人，依法應負連帶給付
    之責。爰依消費借貸及連帶保證之法律關係，並聲明如主文
    第1 項所示，及願供擔保，請准宣告假執行。
二、被告黃文賢即常豐工程行固坦承有積欠原告如主文所示之款
    項未還，被告甲○○固亦坦承有擔任連帶保證人，惟均辯稱
    ：渠等無力清償，請求原告降低每月之攤還金額等語，並聲
    明駁回原告之訴。
三、按借用人應於約定期限內，返還與借用物種類、品質、數量
    相同之物；遲延之債務，以支付金錢為標的者，債權人得請
    求依法定利率計算之遲延利息，但約定利率較高者，仍從其
    約定利息；當事人得約定債務人不履行債務時，應支付違約
    金，民法第478 條前段、第233 條第1 項、第250 條第1 項
    分別定有明文。又數人負同一債務，明示對於債權人各負全
    部給付之責任者，為連帶債務，民法第272 條第1 項已有明
    文，而所謂連帶保證債務，係指保證人與主債務人負同一債
    務，對於債權人各負全部給付之責任者而言（最高法院45年
    度第1426號判例參照）。又連帶債務人之債權人，得對於債
    務人中之一人或數人，或其全體，同時或先後請求全部或一
    部之給付，且連帶債務未全部履行前，全體債務人仍負連帶
    責任，民法第273 條亦有明文。本件原告主張被告黃文賢即
    常豐工程行邀同被告甲○○擔任連帶保證人向伊借款，嗣於
    到期後仍未清償，尚積欠本金1,063,661 元及如主文所示利
    息、違約金未清償之事實，業據其提出與所述相符之借據暨
    貸放攤還及收息紀錄查詢單為證，而被告2 人對此亦不爭執
    ，自堪信為真實，雖被告2 人均以無力清償等語置辯，惟尚
    無從因此解免其清償之責。從而，原告依消費借貸及連帶保
    證契約之法律關係，請求被告連帶給付如主文所示欠款、利
    息及違約金，洵屬有據，應予准許。
四、原告陳明願供擔保，請准宣告假執行，核無不合，爰酌定相
    當之擔保金額准許之。
五、據上論結，原告之訴為有理由，依民事訴訟法第85條第二項
    、第39 0條第2 項，判決如主文。
中    華    民    國    95    年    10    月    31    日
                  民事第一庭法  官  廖純卿
正本係照原本作成。
如不服本判決，應於送達後20日內，向本院提出上訴狀並表明上
訴理由，如於本判決宣示後送達前提起上訴者，應於判決送達後
10日內補提上訴理由書（須附繕本）。
中    華    民    國    95    年    10    月    31    日
                            書記官   李明罐


司法院資訊處製作；財團法人民間司法改革基金會備份。
